---
name: Joakim
surname: Frögren
position: "Curriculum Vitae"
address: "791031-7119"
profilepic: "./img/me.jpg"
www: "Edward Lindahlsgatan 9, 217 42 Malmö"
email: "joakim@frogren.se"
phone: +46 73 516 12 12
date: "`r format(Sys.time(), '%Y-%m-%d')`"
headcolor: 121270
aboutme: "Mina intressen för kommunikation och hälsa löper som en röd tråd genom mina studie- och yrkesval. Erfarenheterna jag bär med mig har också format mig till en god pedagog med tålamod och förståelse för människors olika förutsättningar. Efter erlagd doktorsexamen och en tids uppehåll från akademin, är jag nu redo att ta nästa steg i min akademiska karriär."
given-name-pattern: Joakim
family-name-pattern: Frögren
docname: Curriculum Vitae
output: 
    vitae::awesomecv:
            pandoc_args: ["--lua-filter=highlight-author.lua"]

---

```{r setup, include=FALSE}
knitr::opts_chunk$set(echo = FALSE,
                      warning = FALSE,
                      message = FALSE)

require(xfun)

packages <- c('vitae'     # The CV's LaTeX Template
             ,'tibble'    # Data structure for tribbles
             ,'magrittr'  # The Pipe %>%
             ,'here'      # Relative File Paths
             ,'readr'     # Data Loading
             ,'glue'      # String Manipulation
            )

xfun::pkg_attach2(packages, message = FALSE)

source(file = here("r","data.r"))

```

# Examina

```{r EDUCATION}

edu1 %>%
  detailed_entries(
    with = inst,
    what = degree,
    why = detail,
    when = glue::glue("{startMonth} {startYear} --> {endMonth} {endYear}",.na = ""),
    where = where
  )

```

# Övrig utbildning

```{r EDUCATION2}

edu2 %>%
  detailed_entries(
    with = inst,
    what = degree,
    why = detail,
    when = glue::glue("{startMonth} {startYear} --> {endMonth} {endYear}",.na = ""),
    where = where
  )

```

# Anställningar
```{r EMPLOYMENT}

work %>%
  detailed_entries(
    with = title,
    what = unit,
    why = detail,
    when = glue::glue("{startMonth} {startYear} --> {endMonth} {endYear}",.na = ""),
    where = where
  )

```


# Språkkunskaper

```{r SKILLS}

skills1 %>%
  detailed_entries(
    with = area,
    what = skills
  )

```

# Fullständig publikationslista*
\scriptsize
*Mina publikationer finns också tillgängliga på [\textcolor{red}{min Google Scholar-profil}](https://scholar.google.com/citations?user=KMitoLwAAAAJ&hl=en).
\normalsize



\vspace{4mm}

## Doktorsavhandling

```{r} 
bibliography_entries("thesis.bib") 

``` 

\vspace{4mm}

## Peer-review-granskade artiklar

```{r} 
bibliography_entries("publications.bib") 

``` 

\vspace{4mm}

## Konferensbidrag:

```{r} 
bibliography_entries("konferensbidrag.bib") 

``` 

\vspace{4mm}

# Muntliga presentationer av min forskning

```{r EDUCATION3}

edu3 %>%
  detailed_entries(
    with = inst,
    what = degree,
    why = detail,
    when = glue::glue("{startMonth} {startYear} {endMonth} {endYear}",.na = ""),
    where = where
  )

```

\vspace{3mm}

\scriptsize
*Se ett utdrag från webbinariet där jag redogör för resultatet av den fjärde delstudien i min avhandling [\textcolor{red}{på YouTube}](https://www.youtube.com/watch?v=z5JId15gq9w&t=25m21s).
\normalsize

\vspace{5mm}

# Övriga meriter och kompetenser 

\vspace{4mm}

## IT-kompetens

```{r SKILLS2}

skills2 %>%
  detailed_entries(
    with = area,
    what = skills
  )

```

\vspace{4mm}

## Aktiv deltagare i nationell forskarskola inom åldrande och hälsa

```{r SKILLS3}

skills3 %>%
  detailed_entries(
    with = inst,
    what = degree,
    why = detail,
    when = glue::glue("{startMonth} {startYear} --> {endMonth} {endYear}",.na = ""),
    where = where
  )

```

\vspace{4mm}

## Engagemang i forskningsprojekt

```{r SKILLS4}

skills4 %>%
  detailed_entries(
    with = inst,
    what = degree,
    why = detail,
    when = glue::glue("{startMonth} {startYear} --> {endMonth} {endYear}",.na = ""),
    where = where
  )

```


```{r SKILLS5}

skills5 %>%
  detailed_entries(
    with = inst,
    what = degree,
    why = detail,
    when = glue::glue("{startMonth} {startYear} --> {endMonth} {endYear}",.na = ""),
    where = where
  )

```

```{r SKILLS6}

skills6 %>%
  detailed_entries(
    with = inst,
    what = degree,
    why = detail,
    when = glue::glue("{startMonth} {startYear} --> {endMonth} {endYear}",.na = ""),
    where = where
  )

```

```{r SKILLS7}

skills7 %>%
  detailed_entries(
    with = inst,
    what = degree,
    why = detail,
    when = glue::glue("{startMonth} {startYear} --> {endMonth} {endYear}",.na = ""),
    where = where
  )

```

\vspace{4mm}

## Förtroendeuppdrag

```{r SKILLS8}

skills8 %>%
  detailed_entries(
    with = inst,
    what = degree,
    why = detail,
    when = glue::glue("{startMonth} {startYear} --> {endMonth} {endYear}",.na = ""),
    where = where
  )

```

```{r SKILLS9}

skills9 %>%
  detailed_entries(
    with = inst,
    what = degree,
    why = detail,
    when = glue::glue("{startMonth} {startYear} --> {endMonth} {endYear}",.na = ""),
    where = where
  )

```

```{r SKILLS10}

skills10 %>%
  detailed_entries(
    with = inst,
    what = degree,
    why = detail,
    when = glue::glue("{startMonth} {startYear} --> {endMonth} {endYear}",.na = ""),
    where = where
  )

```

\scriptsize

\vspace{4mm}

## Referenser 
Lämnas på begäran